# 请教陈版关于分公司资产负债转移至子公司的问题

提问人：renpc0428 时间：2015-01-25 16:36:01
母公司A将分公司B全部资产负债转移至子公司C，分公司B随之注销，对子公司C来讲，是否属于同一控制下企业合并？对母公司A来讲，是属于对子公司C的投资吗？若作为对子公司C的投资，分公司B资产、负债转移至C公司的时候，资产负债的差额是作为未分配利润还是作为资本公积列示？

回答人：chenyiwei
1 、子公司C取得了分公司B的资产和负债（构成业务），应按同一控制下合并进行会计处理。 2 、母公司A以分公司B的净资产对子公司C进行资本性投入，应按分公司B的帐面净资产转为对C的追加投资成本。 3 、因为C接受母公司的资本性投入，所以资产负债差额应在其个别报表中贷记资本公积。

提问人：renpc0428 时间：2015-01-26 08:38:18
继续请教陈版主，关于第二条，由于母公司对其投入的净资产为负数，但评估值为零，应减少投入资产时原对子公司C的长期股权投资账面价值吗？那如果在投入资产的时点上，对子公司的长投为零，其他长期权益也为零，（因为现在公司成立可以先不投入资金），那么是冲减母公司的资本公积、盈余公积和未分配利润吗？

回答人：chenyiwei
应减少投入资产时原对子公司C的长期股权投资账面价值，但以将长期股权投资减记至零为限。你说的这种情况，贷方只能入营业外收入。

提问人：renpc0428 时间：2015-01-27 14:22:43
谢谢陈版主的回复，还有个问题想请教一下。母公司收回子公司的减资款远远大于母公司的长投，母公司应该如何账务处理呢？合并报表应该如何处理呢？

回答人：chenyiwei
母公司个别报表层面对超出部分可确认为投资收益（变相的利润分配）。合并报表层面应完全抵销其影响。